【裁判字號】    97,簡上,138
【裁判日期】    980303
【裁判案由】    恐嚇
【裁判全文】
臺灣雲林地方法院刑事判決             97年度簡上字第138號
上  訴  人
即  被  告  丙○○
上列上訴人即被告因詐欺案件，不服本院斗六簡易庭97年度六簡
字第408 號中華民國97年11月14日刑事簡易判決（聲請簡易判決
處刑案號：臺灣雲林地方法院檢察署97年度偵字第5204號），提
起上訴，本院管轄之第二審合議庭判決如下：
    主  文
上訴駁回。
丙○○緩刑貳年，並應自本判決送達之日起陸個月內，向被害人
給付新臺幣伍萬元。
    事實及理由
一、犯罪事實：丙○○可預見將自己金融帳戶提供予他人使用，
    可能幫助他人遂行恐嚇取財之犯罪目的，竟仍以縱有人以其
    金融帳戶實施恐嚇取財犯行，亦不違背其本意之幫助犯意，
    於民國97年8 月間，持其所有之中華郵政股份有限公司斗六
    鎮北郵局（戶名：丙○○，帳號：00000000000000號）之存
    摺、提款卡及密碼，在雲林縣西螺鎮○○路某超商前，以新
    臺幣（下同）1,500 元之代價，將上開帳戶存摺、提款卡及
    密碼交給某姓名年籍不詳之成年男子使用。該男子取得前開
    帳戶資料後，即與其所屬犯罪集團成員，基於共同意圖為自
    己不法所有之犯意聯絡，於97年8 月18日下午2 時30分許，
    由該集團某成員以撥打電話方式，向乙○○自稱係「王偉」
    ，現在正在跑路，所以需要錢，並向乙○○恫嚇稱必需匯錢
    給他，否則要對乙○○不利等語，使乙○○心生畏怖，而依
    該犯罪集團成員之指示於同日下午3 時16分許將5 萬元匯入
    丙○○之上開帳戶。嗣經乙○○發覺受騙，而報警循線查獲
    上情。
二、本案經本院第二審合議庭審理結果，認第一審刑事簡易判決
    之認事、用法均無不當，應予維持，並引用本院第一審簡易
    判決書記載證據及理由（如附件）。
三、上訴狀所載上訴意旨以：上訴人即被告書讀的不多，生活困
    苦，不知道自己的行為那麼嚴重，只因為他人說要我的帳戶
    作為典當之用，所以只收了1,500 元，就將帳戶提供給他人
    ，請法官原諒等語。惟被告已於本院準備程序及審理時坦承
    犯行，故原審綜合全案卷證資料後，認被告犯罪事證明確，
    而判處被告有期徒刑4 月，並無不當，前開上訴意旨，為無
    理由，應予駁回。
四、本院審酌被告丙○○並無前科，有臺灣高等法院被告前案紀
    錄表在卷可稽，素行良好，又已坦承犯行，表示願意賠償被
    害人乙○○之損害，並已攜帶25,000元前來法院，可見被告
    確有彌補被害人損害之誠意，頗有悔意，信經此教訓後，應
    知警惕，當無再犯之虞，本院因認對其所宣告之刑，以暫不
    執行為適當，爰依刑法第74條第1 項第1 款規定，併予宣告
    緩刑2 年，以勵自新。又被告表示願意賠償被害人乙○○，
    經本院傳喚、電話通知被害人到庭和解，惟被害人並未到庭
    ，僅以電話表示，請被告購買郵政匯票後將匯票寄至其戶籍
    地，以賠償其損害，有本院公務電話紀錄單1 紙在卷可憑，
    故本院爰依刑法第74條第2 項第3 款規定，命被告自本判決
    送達之日起6 個月內，向被害人給付5 萬元（購買郵政匯票
    ，受款人為被害人乙○○，寄至嘉義縣溪口鄉○○村○○鄰○
    ○路77號。應確實賠償，否則緩刑將被撤銷）。
五、應依刑事訴訟法第455 條之1 第3 項、第373 條、第368 條
    ，刑法第74條第1 項第1 款、第2 項第3 款，判決如主文。
本案經檢察官甲○○到庭執行職務。
中    華    民    國     98    年    3     月    3    日
            刑事第二庭    審判長法  官  陳定國
                                法  官  許佩如
                                法  官  楊昱辰
以上正本證明與原本無異。
本件不得上訴。
                                書記官  魏輝碩
中    華    民    國     98    年    3     月    3    日


司法院資訊處製作；財團法人民間司法改革基金會備份。
